# 求助陈版，关于换出资产、换入广告服务的会计处理

提问人：破罗马 时间：2023-06-26 10:25:02
甲公司与乙影视公司签订合同，甲公司提供给乙公司外购或自有的存货、固定资产作为影视道具（使用结束后不再要回），乙公司在其影视作品中植入广告等方式为甲方提供广告服务，双方不涉及货币交易。请教甲公司的会计处理分录和处置存货、固定资产分别适用的准则？

回答人：chenyiwei
该交易相当于甲公司以其自有的非货币性资产抵充广告费，虽然不是一般意义上的非货币性资产交换，但仍应按公允价值计量并确认库存商品销售的收入、成本。
借：销售费用——广告费（合同约定的结算金额，或者固定资产、库存商品的公允价值）
贷：主营业务收入
贷：固定资产
贷：资产处置损益——固定资产
贷：应交税费——应交增值税（销项税额）。
借：主营业务成本
贷：库存商品